【裁判字號】    98,訴,68
【裁判日期】    980505
【裁判案由】    毒品危害防制條例
【裁判全文】
臺灣宜蘭地方法院刑事判決                98年度訴字第68號
公  訴  人  臺灣宜蘭地方法院檢察署檢察官
被      告  乙○○
上列被告因違反毒品危害防制條例案件，經檢察官提起公訴（97
年度毒偵字第1041號），本院判決如下：
    主  文
乙○○施用第一級毒品，處有期徒刑陸月；又施用第二級毒品，
處有期徒刑肆月，扣案之甲基安非他命壹包（驗後淨重零點壹貳
零柒公克）沒收銷燬之。應執行有期徒刑捌月，扣案之甲基安非
他命壹包（驗後淨重零點壹貳零柒公克）沒收銷燬之。
    犯 罪 事 實
一、乙○○前因施用毒品案件，經依本院裁定，送觀察、勒戒後
    ，認無繼續施用毒品傾向，於民國93年3月17日觀察勒戒執
    行完畢釋放。詎仍不知戒除毒癮，基於施用第一級毒品海洛
    因之犯意，於97年12月8日下午3時35分許為警採尿前26小時
    內之某時，在不詳處所，以不詳方式，施用第一級毒品海洛
    因1次。又於97年12月8日凌晨零時許，在宜蘭縣宜蘭市○○
    路28之2全美旅館501號房內，以將安非他命置入吸食器內燃
    燒後吸食煙霧之方式，施用第二級毒品甲基安非他命1次。
    嗣經警於97年12月8日上午11時40分，在上開全美旅館501號
    房查獲，並扣得甲基安非他命1包（驗後淨重0.1207公克）
    。
二、案經宜蘭縣政府警察局宜蘭分局報請台灣宜蘭地方法院檢察
    署檢察官偵查起訴。
    理  由
一、被告乙○○對於施用第二級毒品甲基安非他命之犯行坦承不
    諱，惟矢口否認有施用第一級毒品海洛因之犯行，辯稱，沒
    有施用海洛因之習慣云云。經查，被告於97年12月8日下午3
    時35分經警採尿送驗結果，呈嗎啡、甲基安非他命陽性反應
    ，有慈濟大學濫用藥物檢驗中心檢驗總表及宜蘭縣政府警察
    局宜蘭分局毒品犯罪嫌疑人尿液採驗作業管制紀錄表各1 紙
    附卷可稽。再者，海洛因於人體內可迅速代謝成6-醯嗎啡，
    然後轉變成嗎啡，施用嗎啡、海洛因等藥物後1小時，即可
    於尿液中檢出嗎啡成分，可檢測到嗎啡之期間平均約可達17
    至26小時等情，有行政院衛生署管制藥品管理局90年5月4日
    管檢字93902號函在卷可參。被告雖以上開情詞置辯，證人
    甲○○亦於審判時到庭證稱被告未施用第一級毒品海洛因等
    語。惟查，證人甲○○於本院審理時證稱：伊於97年12月7
    日晚上進入宜蘭縣宜蘭市○○路28之2全美旅館501號房內，
    被告則係97年12月8日清晨5、6時進入該房間，伊未見被告
    施用第一級毒品海洛因，但伊睡著時就不知道了等語。足見
    證人甲○○並非隨時在旁見聞被告一切行為。再者，依前開
    行政院衛生署管制藥品管理局函文，堪認被告於採尿前26小
    時均有機會施用第一級毒品海洛因，而證人甲○○所證述僅
    係其所見自97年12月8日清晨起至上午11時許止遭查獲前被
    告之情形，無法證明被告在採尿前26小時均未施用第一級毒
    品海洛因。是被告之辯解，為卸責之詞，不足採信。又被告
    前因施用毒品案件，經依本院裁定，送觀察、勒戒後，認無
    繼續施用毒品傾向，於93年3月17日觀察勒戒執行完畢釋放
    ，有不起訴處分書及台灣高等法院被告前案紀錄表在卷可稽
    。事證明確，被告犯行應堪認定。
二、按觀察勒戒執行完畢釋放後，5年內再犯毒品危害防制條例
    第10條之罪者，檢察官應依法追訴，毒品危害防制條例第23
    條第2項定有明文。被告於93年3月17日觀察勒戒執行完畢後
    5年內再犯本件施用毒品之罪，自應依法追訴處罰。核其所
    為，係犯毒品危害防制條例第10條第1項施用第一級毒品罪
    及同條第2項施用第二級毒品罪。其施用毒品前持有毒品之
    低度行為，為施用毒品之高度行為所吸收，不另論罪。被告
    所犯上開2罪，犯意各別，應予分論併罰。爰審酌被告施用
    毒品之行為對於自己及社會所造成之危害程度、前經觀察勒
    戒後，仍難抑毒癮，再次施用，顯見其對於毒品之依賴性甚
    高，及犯後審理中坦承部分犯行，尚有悔意之態度等一切情
    狀，分別量處如主文所示之刑，並定應執行刑。扣案第二級
    毒品甲基安非他命1包（驗後淨重0.1207公克）為查獲之毒
    品，依毒品危害防制條例第18條第1項前段沒收銷燬之。至
    查獲時一同扣案之安非他命吸食器3組，乏證據證明為被告
    所有，K他命15包則與本案無關，爰均不予宣告沒收。
據上論斷，應依刑事訴訟法第299條第1項前段，毒品危害防制條
例第10條第1項、第2項、第18條第1項前段，刑法第11條、第51
條第5款判決如主文。
本案經檢察官張立言到庭執行職務。
中    華    民    國    98    年    5     月    5     日
                  刑事第二庭  審判長法  官  黃永勝
                                    法  官  鄭貽馨
                                    法  官  謝佩玲
以上正本證明與原本無異。
如不服本判決應於收受送達後十日內向本院提出上訴書狀，並應
敘述具體理由；其未敘述上述理由者，應於上訴期間屆滿後二十
日內向本院補提理由書(均須按他造當事人之人數附繕本)「切勿
逕送上級法院」。
                                    書記官  李玉雲
中    華    民    國    98    年    5     月    5     日
附錄本案論罪科刑法條全文：
毒品危害防制條例第10條第1項、第2項
施用第一級毒品者，處 6 月以上 5 年以下有期徒刑。
施用第二級毒品者，處 3 年以下有期徒刑。


司法院資訊處製作；財團法人民間司法改革基金會備份。
